臺灣板橋地方法院刑事判決　　　　　　 100年度訴字第2531號
公　訴　人　臺灣板橋地方法院檢察署檢察官
被　　　告　李聰明
上列被告因違反毒品危害防制條例案件，經檢察官提起公訴（10
0 年度毒偵續字第15號），本院依簡式審判程序判決如下：
    主  文
李聰明施用第一級毒品，累犯，處有期徒刑捌月，扣案之第一級
毒品海洛因拾壹包（合計驗餘淨重貳點肆公克）沒收銷燬之；又
施用第二級毒品，累犯，處有期徒刑肆月。應執行有期徒刑拾月
，扣案之第一級毒品海洛因拾壹包（合計驗餘淨重貳點肆公克）
沒收銷燬之。
    事  實
一、李聰明前於民國88年間，因施用第二級毒品案件，經本院以
    88年度毒聲字第5410號裁定送觀察、勒戒後，因認有繼續施
    用之傾向，再經本院以88年度毒聲字第5873號裁定令入戒治
    處所施以強制戒治，於89年2 月3 日停止處分釋放出所；復
    於89年間，因施用第一級毒品案件，經本院以89年度毒聲字
    第4418號裁定送觀察、勒戒後，因認有繼續施用之傾向，再
    經本院裁定令入戒治處所施以強制戒治，於90年4 月1 日強
    制戒治執行完畢，並經臺灣板橋地方法院檢察署檢察官以90
    年度戒毒偵字第302 號為不起訴處分確定；又於92年間，因
    施用第一級毒品案件，經臺灣桃園地方法院以93年度訴字第
    1966號判處有期徒刑7 月確定；再於94年間，因施用第二級
    毒品案件，經本院以94年度簡字第2630號判處有期徒刑3 月
    確定，上開2 罪嗣經本院以94年度聲字第2698號裁定應執行
    有期徒刑9 月確定，於95年6 月22日縮刑期滿執行完畢；又
    於96年間，因施用第一、二級毒品案件，經本院以97年度訴
    字第140 號分別判處有期徒刑9 月、5 月，應執行有期徒刑
    1 年確定，於98年7 月31日縮刑期滿執行完畢（以上犯罪於
    本案均構成累犯）。詎其仍不知悔改，竟基於施用第一級毒
    品海洛因及第二級毒品甲基安非他命之犯意，於100 年4 月
    25日某時許，在其母位於新北市○○區○○路329 巷24弄6
    號2 樓住處內，先後以將海洛因摻水置入注射針筒內注射身
    體之方式，及以將甲基安非他命置入玻璃球內燒烤產生煙霧
    之方式，分別施用第一級毒品海洛因及第二級毒品甲基安非
    他命各1 次。嗣於100 年4 月26日下午5 時30分許，在新北
    市○○區○○路20巷8 號前為警查獲，並扣得海洛因11包（
    合計淨重2.41公克，合計驗餘淨重2.4 公克），經警採集其
    尿液檢體送請鑑驗後，結果呈安非他命類、鴉片類陽性反應
    ，始悉上情。
二、案經新北市政府警察局海山分局移送臺灣板橋地方法院檢察
    署檢察官偵查起訴。
    理  由
一、本院於準備程序進行中，被告李聰明就被訴事實為有罪之陳
    述，經告知被告簡式審判程序之旨，並聽取公訴人及被告之
    意見後，裁定進行簡式審判程序。
二、前揭事實，業據被告在本院審理時坦承不諱，而被告經警查
    獲後所採集之尿液，經送請檢驗之結果，確呈鴉片類及安非
    他命類陽性反應，有臺灣檢驗科技股份有限公司100 年5 月
    11日出具之濫用藥物檢驗報告1 份、新北市政府警察局海山
    分局毒品案件尿液檢體編號及姓名對照表1 紙附卷可稽。此
    外，復有扣案之第一級毒品海洛因11包（合計淨重2.41公克
    ，合計驗餘淨重2.4 公克）暨卷附法務部調查局濫用藥物實
    驗室鑑定書足資佐證。堪認被告自白施用第一級毒品海洛因
    及第二級毒品甲基安非他命應與事實相符。再觀之事實欄所
    載被告前案紀錄，被告於初次經觀察、勒戒及強制戒治執行
    完畢釋放後5 年內，又因施用毒品犯行經戒毒處遇及論罪科
    刑，有臺灣高等法院被告前案紀錄表1 份附卷可憑，其再犯
    本案，已不屬毒品危害防制條例第20條規定之「初犯」或「
    5 年後再犯」，自應依同條例第10條處罰（最高法院97年度
    第5 次刑事庭會議決議；最高法院98年度臺非字第12號判決
    參照）。是本案事證明確，被告犯行洵堪認定，應予依法論
    科。
三、按海洛因、甲基安非他命分別係屬毒品危害防制條例第2 條
    第2 項第1 款、第2 款所規定之第一級、第二級毒品，被告
    施用前持有海洛因、甲基安非他命之低度行為，應分別為施
    用海洛因、甲基安非他命之高度行為所吸收，不另論罪，核
    被告所為，係犯毒品危害防制條例第10條第1 項、第2 項之
    施用第一級、第二級毒品罪。又被告所犯上開2 罪間，罪名
    互殊，犯意各別，應予分論併罰。末查，被告前曾受有如事
    實欄第一項所載之犯罪科刑及執行情形，有臺灣高等法院被
    告前案紀錄表1 份在卷可憑，其於受有期徒刑之執行完畢後
    ，5 年以內故意再犯本件有期徒刑以上之罪，均為累犯，均
    應依刑法第47條第1 項之規定加重其刑。爰審酌被告前已因
    施用毒品案件經送觀察、勒戒及強制戒治，並多次經判處罪
    刑，仍不能戒除毒癮，再次漠視法令禁制而犯本罪，顯見其
    戒除毒癮之意志薄弱，兼酌其施用毒品行為本質上係屬自我
    戕害行為，反社會性之程度應較低，暨其生活狀況、智識程
    度、犯罪之動機、目的及犯後坦承犯行，態度尚稱良好等一
    切情狀，分別量處如主文所示之刑，並定其應執行刑。又扣
    案之海洛因11包（合計淨重2.41公克，合計驗餘淨重2.4 公
    克），係屬查獲之第一級毒品，且因盛裝前開毒品之塑膠袋
    內所含毒品無法完全析離，應概認係屬查獲之第一級毒品，
    除檢驗用罄部分業已滅失毋庸宣告沒收銷燬外，應依毒品危
    害防制條例第18條第1 項前段規定併予宣告沒收銷燬之。
據上論斷，應依刑事訴訟法第273 條之1 第1 項、第299 條第1
項前段，毒品危害防制條例第10條第1 項、第2 項、第18條第1
項前段，刑法第11條、第47條第1 項、第51條第5 款，判決如主
文。
本案經檢察官王乙軒到庭執行職務。
中    華    民    國    100     年     12    月    9  日
                     刑事第一庭  法  官  陳正偉
上列正本證明與原本無異。
如不服本判決，應於判決送達後10日內敘明上訴理由，向本院提
出上訴狀 (應附繕本) ，上訴於臺灣高等法院。其未敘述上訴理
由者，應於上訴期間屆滿後20日內向本院補提理由書「切勿逕送
上級法院」。
                                 書記官  許慧禎
中    華    民    國    100     年     12    月    9  日
附錄本案論罪科刑法條全文：
毒品危害防制條例第十條
施用第一級毒品者，處六月以上五年以下有期徒刑。
施用第二級毒品者，處三年以下有期徒刑。